Contact

07 61 37 38 78



ibrahima.diallo73@outlook.fr





LinkedIn



IBRAHIMA DIALLO Data Engineer / Data Scientist

Diplômé en Mathématiques Appliquées avec 2 ans d'expérience en data et IA, je transforme les données en solutions impactantes grâce à une expertise technique et business. Je recherche un poste de Data Engineer ou Data Scientist pour contribuer à la prise de décision et à la croissance de votre entreprise

COMPETENCES

- Data Science et Statistique: Modélisation statistique, Machine Learning, Deep Learning, Feature engineering, Analyse des séries temporelles, NLP
- Big Data Analytics: Hadoop, Spark, NoSQL, API et Web services
- Cloud Computing: GCP (BigQuery, AI Platform), AWS (S3, EC2, DynamoDB, SageMaker) , Azure (Azure Data Lake, Azure Machine Learning, Azure Functions, Cosmos DB)
- DeVops: Docker, CI/CD, Pytest
- Business Intelligence: Power BI , Tableau , Plotly , Dash
- Langues: Anglais (TOEIC 885 Niveau B2)

EXPERIENCES

Data Scientist Safran

Paris Saclay Sep. 2022 - Sep 2023

- Analyser et mettre en place des modèles de régression pour prédire la consommation de kérosène des avions
- Développer des tableaux de bord interactifs pour faciliter la compréhension et l'exploitation des analyses
- Construire de modèles prédictifs utilisant le Machine Learning pour prévoir la défaillance des équipements aéronautiques
- Concevoir des algorithmes de maintenance prédictive par analyse de survie
- Élaborarer de modèles pour suivre et détecter les anomalies sur les données de vol
- Collaborer avec des équipes interfonctionnelles, supervision du passage du prototype à la production et communication des résultats aux équipes métiers Langages de Programmation et Outils: Python, SQL, R, NoSQL, MLflow, AWS, Docker, Gitlab , Dash, Spark, Flask

Data Analyst Safran

Paris Saclay

Juin. 2022 - Août. 2022

- Evaluer de la qualité des données, les nettoyer et les agréger
- Analyser et effectuer des prévisions des séries temporelles pour les ventes et retours d'équipements aéronautiques
- Communiquer les insights et les résultats aux parties prenantes pour soutenir la prise de décision

Langages de Programmation et Outils: Python, SQL, R, Gitlab, Power BI

Data Engineer

Paris

Fondation de France

Sep. 2021 - Fév. 2022

- Concevoir et mettre à jour une base de données pour les fonds et fondations
- Intégrer des données externes via des APIs et construction ainsi qu'optimisation d'un pipeline ETL pour le traitement des données
- Nettoyer et transformer les données pour des analyses pertinentes
- Analyser et visualiser les données avec Power BI
- Réaliser des analyses statistiques avancées et du clustering des données.
- Développer de tableaux de bord interactifs pour faciliter la compréhension des analyses et la présentation des résultats

Langages de Programmation et Outils: Python, SQL, Power BI, Modalisa

CERTIFICATIONS

- MLOps Tools: MLflow and Hugging Face
- Linux and Bash for Data Engineering
- Cloud Data Engineering
- Build Dashboards in Power BI

FORMATIONS

- Système d'information et développement Cloud Jan 2024 - Juillet. 2024 AJC Ingénierie
 - Développement Web, Devops, MLops, Cloud, AI
- Diplôme d'ingénieur Math Appliquée et Modélisation Sep. 2020 - Sep. 2023 Polytech Lyon
 - Statistiques, Data Mining, Machine Learning, Deep Learning, NLP, CHP, Méthodes Numériques
- Parcours Mathématiques et Informatique Sep. 2018 - Sep. 2020 Université Claude Bernard Lyon 1
 - Programmation avancée, Probabilités, Statistiques, Analyse de survie, Base de données

PROJETS

Conception et implémentation d'un système de recommandation de livres en fusionnant NLP (Transformers, MiniLM) et techniques d'IA générative, optimisé pour le traitement à grande échelle sur GCP.

SOFT SKILLS

- Esprit d'équipe
- Esprit d'analyse
- Culture de l'apprentissage
- Créativité
- Curiosité

CENTRES D'INTERET







Technologies